【裁判字號】    98,訴,800
【裁判日期】    981016
【裁判案由】    違反毒品危害防制條例
【裁判全文】
臺灣屏東地方法院刑事判決               98年度訴字第800號
公  訴  人  臺灣屏東地方法院檢察署檢察官
被      告  甲○○
上列被告因違反毒品危害防制條例案件，經檢察官提起公訴（98
年度毒偵字第622 號），嗣被告於本院準備程序進行中先就被訴
事實為有罪之陳述，本院告知被告簡式審判程序之旨，並聽取當
事人之意見後，裁定改由受命法官獨任依簡式審判程序審理，判
決如下：
    主  文
甲○○施用第一級毒品，累犯，處有期徒刑壹年，扣案摻有海洛
因之菸蒂壹個沒收銷燬之。又施用第二級毒品，累犯，處有期徒
刑捌月。應執行有期徒刑壹年陸月，扣案摻有海洛因之菸蒂壹個
沒收銷燬之。
    事  實
一、甲○○前於民國90年間，因施用毒品案件，經觀察、勒戒，
    認無繼續施用毒品之傾向，而於90年12月19日執行完畢。另
    於94年及95年間分別再因施用毒品案件，經本院先後判處應
    執行有期徒刑1 年、1 年2 月確定，於96年6 月23日因縮短
    刑期假釋出監，假釋期間付保護管束；迄96年12月25日保護
    管束期滿，假釋未經撤銷，視為執行完畢。惟仍不知悔改，
    復於98年3 月7 日16時5 分許回溯72小時內某時，竟基於施
    用第一級毒品海洛因之犯意，在其住處以將第一級毒品海洛
    因摻在香菸內點燃施用之方式，施用第一級毒品海洛因1 次
    ；又於前開施用第一級毒品之翌日某時，在同一地點另基於
    施用第二級毒品甲基安非他命之犯意，以燒烤方式施用第二
    級毒品甲基安非他命1 次。嗣於98年3 月7 日14時50分許，
    在屏東縣恆春鎮○○路970 巷34號前為警查獲，並扣得摻有
    海洛因之菸蒂1 個，經警採尿送驗，檢出嗎啡及甲基安非他
    命陽性反應，始悉上情。
二、案經屏東縣政府警察局恆春分局報請臺灣屏東地方法院檢察
    署檢察官偵查起訴。
    理  由
一、本案被告甲○○所犯施用毒品案件，並非法定刑為死刑、無
    期徒刑或最輕本刑3 年以上有期徒刑之罪，亦非高等法院管
    轄第一審之案件，而被告於本院準備程序中就被訴事實為有
    罪之陳述，本院合議庭乃裁定由受命法官獨任進行簡式審判
    程序。又簡式審判程序之證據調查，依刑事訴訟法第273 條
    之2 規定，不受同法第159 條第1 項審判外陳述排除之限制
    ，再被告對於卷內之各項證據，亦不爭執證據能力，故卷內
    所列之各項證據，自得作為證據，先予敘明。
二、上開犯罪事實，業經被告甲○○於本院坦承不諱，且被告為
    警查獲時採尿送驗結果呈嗎啡（即海洛因水解後之反應）及
    甲基安非他命之陽性反應，有屏東縣警察局恆春分局尿液採
    證編號姓名對照表、臺灣檢驗科技股份有限公司濫用藥物尿
    液檢驗報告各1 紙在卷可稽，上述鑑驗結果，係檢驗機關本
    於專業知識及以精密儀器或科學檢驗方法所得之結論，自可
    憑信。又被告為警查獲扣案之菸蒂1 個，經屏東縣政府警察
    局恆春分局以台灣尖端先進生技醫藥股份有限公司毒品簡易
    快速篩檢試劑測試結果，確有海洛因陽性反應，亦有該摻有
    海洛因之菸蒂1 個、初步檢驗報告單1 紙等，附卷可佐；此
    外，復有偵查報告、扣押筆錄、扣押物品目錄表、照片4張
    等在卷可考。綜上，足認被告上開任意性自白與事實相符，
    堪予採信。從而本件事證明確，被告犯行洵堪認定，應依法
    論科。
三、查海洛因、甲基安非他命分別係屬毒品危害防制條例第2 條
    第2 項第1 款、第2 款所稱之第一級、第二級毒品，均不得
    持有、施用，被告竟持以施用，是核被告所為，分別係犯毒
    品危害防制條例第10條第1 項、第2 項之施用第一級毒品、
    施用第二級毒品罪。被告於施用前持有第一級毒品海洛因、
    第二級毒品甲基安非他命之低度行為應被施用之高度行為所
    吸收，不另論罪。其先後所犯上述2 罪，犯意各別，行為互
    殊，應予分論併罰。又被告前有如事實欄所示之科刑及執行
    情形，有臺灣屏東地方法院檢察署刑案資料查註紀錄表、臺
    灣高等法院被告前案紀錄表各1 份附卷足憑，其於刑之執行
    完畢後5 年內，故意再犯本件有期徒刑之2 罪，均為累犯，
    應依刑法第47條第1 項加重其刑。爰審酌被告係高職畢業，
    受雇從事水電工作，前已有如事實欄所述之犯罪資料，然未
    能因此知所警惕、謹慎行止，仍不思自律，猶自陷於毒癮之
    害，復犯下本案，原不宜寬貸，惟念其施用毒品乃自戕行為
    ，被告復已坦承罪行，犯後態度尚可等一切情狀，量處如主
    文所示之刑。扣案摻有海洛因成分之菸蒂1 個，因與第一級
    毒品海洛因無法分離，應依毒品危害防制條例第18條第1 項
    前段規定，沒收銷燬之。
據上論斷，應依刑事訴訟法第299 條第1 項前段、第273 條之1
第1 項，毒品危害防制條例第10條第1 項、第2 項、第18條第1
項前段，刑法第11條前段、第47條第1 項、第51條第5 款，判決
如主文。
本案經檢察官曾士哲到庭執行職務。
中    華    民    國    98    年    10    月    16    日
                  刑事第四庭    法  官  李謀榮
以上正本證明與原本無異。
如不服本判決應於收受判決後10日內向本院提出上訴書狀，並
應敘述具體理由；其未敘述上訴理由者，應於上訴期間屆滿後
20日內向本院補提理由書（均須按他造當事人之人數附繕本）
「切勿逕送上級法院」。
中    華    民    國    98    年    10    月    16    日
                                書記官  蔡進吉
附錄本案論罪科刑法條全文
毒品危害防制條例第10條：
施用第一級毒品者，處6月以上5年以下有期徒刑。
施用第二級毒品者，處3年以下有期徒刑。


司法院資訊處製作；財團法人民間司法改革基金會備份。
